【裁判字號】    89,易,3501
【裁判日期】    900301
【裁判案由】    詐欺
【裁判全文】
臺灣臺中地方法院刑事判決                        八十九年度易字第三五一號
    公  訴  人  臺灣臺中地方法院檢察署檢察官
    被      告  甲○○
右列被告因詐欺案件，經檢察官提起公訴（八十九年度偵字第一五八一四號），本院
判決如左：
    主  文
甲○○連續意圖為自己不法之所有，以詐術使人將本人之物交付，處拘役伍拾日，如
易科罰金以參佰元折算壹日。
    事  實
一、甲○○自民國（以下同）八十八年一、二月間起，向某不詳店名之販售俗稱第四
    台解碼器業者，以每部新臺幣（以下同）二千六百元至二千八百元之價格，購入
    「有線電視成人鎖碼台，型號四八─八五六ＭＨ」之電視解碼器後，明知其所購
    買之上揭解碼器，無法解除有線電視鎖碼台內所播放成人節目上之馬賽克及噴霧
    畫面，竟仍意圖為自己不法之所有，基於概括犯意，駕駛車牌號碼Ｚ二─四五三
    二號自用小客車，在臺中市○○區○○路三段水堀頭四號橋上方、或臺中市○○
    區○路段路旁，向不特定之顧客佯稱其所販售之解碼器，得解除有線電視成人節
    目上之馬賽克及噴霧畫面，加裝其所販售之解碼器後，與未有遮蔽畫面之成人節
    目相同等語，以對該不特定之顧客施以詐術，再以上揭自用小客車上所架設之電
    視螢幕、錄影機及解碼器示範使用解碼器之解碼畫面，致使該顧客陷於錯誤，信
    以為真，再以每部解碼器三千至三千五百元之價格販售予顧客，以詐取財物；後
    於八十九年二月二十八日，以同上之手法，將上揭解碼器一部以三千元販售予顧
    客丙○○後，丙○○返家後發現所購買之解碼器無法解除馬賽克及噴霧畫面，而
    向甲○○要求退貨還款被拒，始知受騙。
二、案經丙○○訴由臺灣臺中地方法院檢察署檢察官偵查起訴。
    理  由
一、訊據被告甲○○固直承其於販售右揭有線電視解碼器與被害人丙○○及某不特定
    顧客之情事，惟矢口否認有何詐欺取財犯行，辯稱：當時是乙○○將解碼器交予
    被害人丙○○，有告知顧客及丙○○其所販賣之解碼器只能噴霧，不能解馬賽克
    等云云；惟查：被害人丙○○已分於偵查及本院審理中指訴被告於貨車上架設之
    電視螢幕、錄影機示範使用解碼器，保證可以解除有線電視播放成人節目上噴霧
    與馬賽克畫面，無效可以退錢，讓顧客誤信有其功效，但購買回家加裝後，並無
    效果，事後要求退錢為甲○○拒絕，所更換解碼器計五次，均無法解除噴霧與馬
    賽克畫面等情甚詳，且被告所販售之解碼器經送法務部調查局鑑定結果，無法解
    除電視台馬賽克畫面，此有該局八十九年八月二日（八九）陸（七）字第八九０
    五八二二二號函一份在卷可據；而被告於本院審理中亦已自承「解碼器不是我賣
    的，但東西是我的」、「所販賣之解碼器約有一、二十部，大部分都不能解碼」
    、「第四台有些色情節目沒法解碼，需要另外買一部定址的解碼器」等語，此外
    且有跳蚤市場週刊一本附卷、解碼器、遙控器、連接器各一台扣案可資佐證，顯
    見被告於販售解碼器予被害人丙○○及該不特定之顧客時，已明知所販售之解碼
    器無法解除有線電視成人節目上加裝之噴霧及馬賽克畫面，而被告仍向被害人丙
    ○○及該不特定顧客佯稱得以解除該噴霧與馬賽克畫面，致使被害人與該不特定
    顧客信以為真，陷於錯誤，以向其購買解碼器，並藉此手法向被告人丙○○及該
    不特定之顧客詐欺財物甚明，是被告所辯，自屬事後卸責之詞，不足以採信，事
    證明確，犯行堪以認定。
二、核被告甲○○所為，係犯刑法第三百三十九條第一項之詐欺取財罪；又公訴人雖
    僅就被告詐欺被害人丙○○部分提起公訴，然該犯行與被告對前揭不特定顧客詐
    欺財物犯行間，時間緊接、犯罪構成要件亦同，顯係基於概括犯意而為之連續犯
    ，有裁判上一罪關係，公訴人雖未就此部分提起公訴，本院仍得加以審理，併予
    敘明；再被告先後多次詐欺取財行為，時間緊接，所犯罪名相同，顯係基於概括
    之犯意反覆為之，為連續犯，應依刑法第五十六條之規定以一罪論，並加重其刑
    。爰審酌被告於犯後矯飾犯行，態度欠佳，未見悔意，惟念其犯行所得不多，所
    生危害尚非重大等一切情狀，量處如主文所示之刑，並依新修正刑法第四十一條
    第一項前段規定諭知易科罰金之折算標準（按刑法第四十一條原規定所犯最重本
    刑為三年以下有期徒刑以下之刑之罪，而受六個月以下有期徒刑或拘役之宣告者
    ，得易科罰金，而該法條業經立法院三讀通過修正為所犯罪重本刑為五年以下有
    期徒刑以下之刑之罪，而受六個月以下有期徒刑或拘役之宣告，得易科罰金，並
    經總統於九十年一月十日以華總一義字第九０００００三八００號公布，自九十
    年一月十二日起生效，比較新舊法之規定，以新法較有利於被告，自應適用裁判
    時之法律），以資懲儆。
據上論斷，應依刑事訴訟法第二百九十九條第一項前段，刑法第二條第一項前段、第
五十六條、第三百三十九條第一項、第四十一條第一項前段，罰金罰鍰提高標準條例
第一條前段、第二條，判決如主文。
中      華      民      國      九十      年    三    月      一        日
                                        法  官   梁   堯   銘
右正本證明與原本無異。
如不服本判決，應於送達後十日內向本院提出上訴狀（須附繕本），上訴於臺灣高等
法院臺中分院。
                                        書記官
中      華      民      國      九十      年      三      月    一      日
附錄論罪科刑法條
刑法第三百三十九條
意圖為自己或第三人不法之所有，以詐術使人將本人或第三人之物交付者，處五年以
下有期徒刑、拘役或科或併科一千元以下罰金。
以前項方法得財產上不法之利益或使第三人得之者，亦同。
前二項之未遂犯罰之。


司法院資訊處製作；財團法人民間司法改革基金會備份。
